臺灣彰化地方法院刑事判決　　　　　　　　　　　　　九十三年度易字第二九七號
　　公　訴　人　臺灣彰化地方法院檢察署檢察官
　　被　　　告　己○○
右列被告因竊盜案件，經檢察官提起公訴（九十三年度偵字第一七七九號、第二一七
六號）及移
，本院依簡式審判程序判決如左：
    主  文
己○○共同連續攜帶兇器竊盜，累犯，處有期徒刑貳年貳月。
扣案之鑰匙貳支均沒收。
    事  實
一、己○○曾於民國九十年間因違反毒品危害防制條例案件，經本院判處有期徒刑一
    年確定，並於九十二年十一月二日執行完畢。詎仍不知悔改，基於意圖為自己不
    法所有之概括犯意，連續於下述時、地竊取他人財物：（一）與戊○○（戊○○
    部分另行審結）共同基於意圖為自己不法所有之犯意聯絡，於九十三年二月四日
    十四時許，由戊○○騎乘車號ＥＹＫ─七九八號機車負責在外把風，己○○則侵
    入辛○○所經營位於彰化縣員林鎮○○路○段三二號「泰輪腳踏車」店內欲竊取
    財物（侵入住居部分未據告訴），後因發現店內桌子之抽屜已上鎖，又出來向戊○○拿取客觀上足供兇器使用之螺絲起子一支（未扣案），並持該螺絲起子再行
    進入破壞毀損該鎖後，竊取新台幣一千元得手，隨即遭辛○○發現並記下車號而
    報警循線查獲。（二）於同年三月八日十六時許，在彰化縣員林鎮員林火車站後
    站停車場，以自備鑰匙竊取丁○○所有停放該處之車號ＮＢＰ─六五三號機車得
    手。嗣於同年月十日上午十時八分許，己○○騎乘該機車行經彰化縣員林鎮○○
    路○段一巷一三八之一號前，為巡邏警員發現而查獲，並扣得上開鑰匙一支。（
    三）於同年三月十日上午七時許，在彰化縣員林鎮○○路○段九九巷十九號前，
    以自備鑰匙竊取壬○○所有停放該處之車號ＫＭＦ─一○三號機車得手後，將之
    棄置於彰化縣員林鎮○○路四五七號巷口，嗣先於同年三月十七日二十二時許為
    警在上述地點尋獲該車，再於同年四月五日查獲上情，並扣得上開鑰匙一支。（
    四）於同年三月十一日十四時三十分許，在丙○○所經營位於彰化縣員林鎮○○
    路○段八十四號之泡沫紅茶店內，趁丙○○不注意之際，徒手竊取丙○○所有之
    手提包一個《內有新台幣（下同）六千餘元、丙○○之身分證、駕駛執照及郵局
    金融卡各一張》得手。（五）於同年三月十七日中午十二時許，持客觀上足供兇
    器使用之螺絲起子一支（未扣案），侵入甲○○所經營位於彰化縣員林鎮○○路
    一○一號「宏昌商行」內後，即以該螺絲起子撬開店內檳榔攤之抽屜（侵入住居
    及毀損部分，未據告訴），欲竊取抽屜內之財物，惟因遭甲○○之夫李東慶發現
    ，己○○隨即逃逸而未得逞。（六）於同年三月二十七日十四時許，在彰化縣員
    林鎮○○路○段四七二號前，見江黃嘉所有車號ＴＰＨ─○六一號機車鑰匙未拔
    下，即以該鑰匙發動該車後，竊取該車得手。
二、案經彰化縣警察局員林分局報告及彰化縣警察局移送臺灣彰化地方法院檢察署檢
    察官偵查起訴及移送併案。
    理  由
一、訊據被告己○○對於右揭犯罪事實坦承不諱，核與被害人辛○○、丁○○、壬○○、丙○○、甲○○及乙○○（係江黃嘉之子，ＴＰＨ─○六一號機車之實際使
    用人）於警詢中指訴之情節相符。此外，復有監視錄影翻拍照片四張、贓物認領
    保管單二紙、車輛竊盜、車牌失竊資料個別查詢報表二紙附卷，及鑰匙二支扣案
    足資佐證，足徵被告之自白與事實相符。本件事證已臻明確，被告犯行堪以認定
    。
二、核被告己○○於犯罪事實欄（一）所為，係犯刑法第三百二十一條第一項第三款
    之加重竊盜罪及同法第三百五十四條之毀損罪；於犯罪事實欄（二）所為，係犯
    刑法第三百二十條第一項之竊盜罪；於犯罪事實欄（三）所為，係犯刑法第三百
    二十條第一項之竊盜罪；於犯罪事實欄（四）所為，係犯刑法第三百二十條第一
    項之竊盜罪；於犯罪事實欄（五）所為，其雖已著手竊盜行為之實施，惟未生竊
    得財物之結果，其犯罪尚屬未遂，故其此部份所為係犯刑法第三百二十一條第二
    項、第一項第三款之攜帶兇器竊盜未遂罪；於犯罪事實欄（六）所為，係犯刑法
    第三百二十條第一項之竊盜罪。被告己○○及戊○○就犯罪事實欄（一）之犯行
    ，有犯意聯絡與行為分擔，為共同正犯，且被告己○○此部份所犯之加重竊盜及
    毀損罪間，有方法與目的之牽連關係，應依刑法第五十五條之規定，依較重之罪
    名即加重竊盜罪論斷。又被告先後多次竊盜之行為，均時間緊接，所犯基本構成
要件相同，顯係基於概括之犯意反覆為之，為連續犯，依刑法第五十六條，應以
    該法第三百二十一條第一項第三款之加重竊盜一罪論，並加重其刑。前開犯罪事
    實，原起訴書所漏列部分，與已載明起訴部分，有裁判上一罪之關係，亦為起訴
    之效力所及，故本院自應併予審理，附此說明。查被告己○○曾於九十年間因違
    反毒品危害防制條例案件，經本院判處有期徒刑一年確定，並於九十二年十一月
    二日執行完畢，有臺灣彰化地方法院檢察署刑案資料查註紀錄表、臺灣高等法院
    被告全國前案紀錄表等前科資料各一份在卷可按，於上開案件受有期徒刑之執行
    完畢後，五年以內再犯本件刑法第三百二十一條第一項第三款之加重竊盜罪，為
    累犯，應依刑法第四十七條之規定遞加重其刑。爰審酌被告前科累累，不思正當
    方式謀生，竟仍一再行竊，嚴重危害社會治安，妨礙被害人之財產安全，及其犯
    罪之動機、目的、手段、方法、所得、犯後坦承犯行、態度良好等一切情狀後，
    量處如主文所示之刑。扣案之鑰匙二支乃被告所有供行竊時使用之工具，已據被
    告供述明確，併依刑法第三十八條第一項第二款宣告沒收。至被告犯案用之螺絲
    起子並未扣案，且被告亦不知將之棄置於何處，為免日後執行之困難，爰不另為
    沒收之諭知，附此敘明。
三、公訴意旨另以被告己○○於九十三年二月四日十四時許侵入辛○○所經營位於彰
    化縣員林鎮○○路○段三二號「泰輪腳踏車」店內，因認被告此部份之犯行構成
    刑法第三百零六條第一項之侵入居住自由罪嫌云云。查被告己○○此部份之犯行
    經公訴人以刑法第三百零六條第一項之侵入居住自由罪提起公訴，依同法第三百
    零八條第一項規定，係屬告訴乃論之罪，而被害人黃文種就此部分並未提出告訴
    ，依刑事訴訟法第三百零三條第三款之規定，本應諭知不受理之判決，惟此部分
    與前揭起訴有罪部分具有裁判上一罪關係，爰不另為不受理之諭知，附此敘明。
據上論斷，應依刑事訴訟法第二百七十三條之一第一項、第二百九十九條第一項前段
，刑法第二十八條、第五十六條、第三百二十條第一項、第三百二十一條第一項第三
款、第二項、第三百五十四條、第五十五條、第四十七條、第三十八條第一項第二款
，判決如主文。
本案經檢察官庚○○到庭執行職務。
中      華      民      國    九十三    年      四      月     三十     日
                                臺灣彰化地方法院刑事第三庭
                      法      官      紀  佳  良
右正本證明與原本無異。
如不服本判決，應於判決送達後十日內，向本院提出上訴狀( 須附繕本 )。
告訴人或被害人對於判決如有不服具備理由請求檢察官上訴者，其上訴期間之計算係
以檢察官收受判決正本之日期為準。
                                    法院書記官      陳  鍚  威
中      華      民      國    九十三    年      五      月       五     日
附錄本案論罪科刑法條：
刑法第三百二十條第一項：
意圖為自己或第三人不法之所有，而竊取他人之動產者，為竊盜罪，處五年以下有期
徒刑、拘役或五百元以下罰金。
刑法第三百二十一條：
犯竊盜罪而有左列情形之一者，處六月以上、五年以下有期徒刑：
一、於夜間侵入住宅或有人居住之建築物、船艦或隱匿其內而犯之者。
二、毀越門扇、牆垣或其他安全設備而犯之者。
三、攜帶兇器而犯之者。
四、結夥三人以上而犯之者。
五、乘火災、水災或其他災害之際而犯之者。
六、在車站或埠頭而犯之者。
前項之未遂犯罰之。
刑法第三百五十四條：
毀棄、損壞前二條以外之他人之物或致令不堪用，足以生損害於公眾或他人者，處二
年以下有期徒刑、拘役或五百元以下罰金。
